【裁判字號】    97,易,916
【裁判日期】    970630
【裁判案由】    傷害等
【裁判全文】
臺灣彰化地方法院刑事判決               97年度易字第916號
公  訴  人  臺灣彰化地方法院檢察署檢察官
被      告  乙○○
上列被告因妨害公務等案件，經檢察官提起公訴（九十七年度偵
字第三二六一號），本院依簡式審判程序判決如下：
    主  文
乙○○服用酒類，不能安全駕駛動力交通工具而駕駛，累犯，處
有期徒刑肆月，如易科罰金，以新臺幣壹仟元折算壹日；又對於
公務員依法執行職務時，施強暴，累犯，處有期徒刑月，如易
科罰金，以新臺幣壹仟元折算壹日。應執行有期徒刑陸月，如易
科罰金，以新臺幣壹仟元折算壹日。
    犯罪事實及理由
一、犯罪事實：
    乙○○前因公共危險案件，經法院判處有期徒刑六月確定，
    於民國九十二年七月十一日易科罰金執行完畢。詎仍不知悔
    改，自九十七年四月十三日十七時起，在彰化縣和美鎮○○
    路某處與友人共飲高粱酒及米酒後，明知汽車駕駛人於飲用
    酒類後，其吐氣所含酒精濃度超過每公升零點二五毫克者，
    不得駕車，且其飲酒後已達於不能安全駕駛動力交通工具之
    程度，猶於甫飲畢未久約十九時許，自該處騎乘車牌號碼Ｋ
    ＶＸ─九二三號重型機車，沿柑竹路由南往北方向行駛，旋
    於行經柑竹路三二七號前，因飲酒後操控車輛能力已受影響
    ，逆向撞擊自北向南行駛由鄭美琪駕駛之車牌號碼０七九七
    ─ＧＢ號自用小客車。嗣經警到場處理，測得其呼氣含酒精
    濃度高達每公升一點零九毫克（ｍｇ／ｌ），已達於不能安
    全駕駛動力交通工具之程度，乃於同日二十時許，將乙○○
    帶回設於和美鎮○○路○段四一八號之彰化縣警察局和美分
    局嘉犁派出所，俟因乙○○拒絕接受夜間詢問，警員乃先對
    其上手銬，詎乙○○明知甲○○係依法執行維護治安勤務之
    警員，竟藉助酒力，另基於妨害公務之犯意，出手毆打甲○
    ○，而對於依法執行職務之公務員即警員甲○○施強暴，致
    甲○○受有左臉部挫傷、紅腫之傷害（故意傷害部分，業據
    甲○○撤回告訴）。
二、本案證據名稱：
(一)被告之自白。
(二)證人甲○○、鄭美琪於警詢之證述。
(三)道路交通事故現場圖。
(四)道路交通事故調查報告表(一)、(二)。
(五)道周醫院診斷證明書。
(六)酒精測定紀錄表。
(七)刑法第一百八十五條之三案件測試觀察紀錄表。
(八)車籍查詢基本資料詳細畫面。
(九)彰化縣警察局舉發違反道路交通管理事件通知單。
(十)職務報告。
(十一)照片八幀。
(十二)彰化縣和美鎮調解委員會調解書、刑事撤回告訴狀、財團
      法人臺灣兒童暨家庭扶助基金會彰化分事務所捐款收據。
(十三)臺灣高等法院被告前案紀錄表、刑案資料查註紀錄表。
三、核被告所為，酒醉駕車部分，係犯刑法第一百八十五條之三
    之酒後不能安全駕駛動力交通工具而駕駛罪；毆打員警部分
    ，則犯刑法第一百三十五條第一項之對於執行職務公務員施
    以強暴罪。被告所犯前開二罪間，犯意各別，行為獨立，應
    予分論併罰。查被告前因公共危險案件，經法院判處有期徒
    刑六月確定，於九十二年七月十一日易科罰金執行完畢等情
    ，有臺灣高等法院被告前案紀錄表、臺灣彰化地方法院檢察
    署刑案資料查註紀錄表各一份在卷可按，其受有期徒刑之執
    行完畢，五年以內故意再犯本案法定本刑有期徒刑以上之罪
    ，均應依刑法第四十七條第一項論以累犯，並皆加重其刑。
    爰審酌酒後駕車之危害及酒後不應駕車之觀念，已透過學校
    教育、政令宣導及各類媒體廣為介紹傳達各界週知多年，被
    告對於酒醉駕車之危險性，應有相當之認識，詎其明知飲酒
    後精神狀態已受相當影響，僅圖一己往來交通之便，率爾駕
    駛車輛外出，實乏尊重其他用路人生命、財產安全之觀念，
    對於道路公共安全已生顯著之危險，應予非難，又藉助酒力
    不服從員警之指示，以強暴方式妨礙公務，挑戰執法之公權
    力，對於社會治安之維持積極破壞，甚有可議，惟兼衡被告
    已與員警乙○○達成和解，且犯後坦承犯行，態度尚可等一
    切情狀，分別量處如主文所示之刑，並均諭知易科罰金之折
    算標準，暨定其應執行刑及諭知易科罰金之折算標準，以示
    懲儆。
四、另按告訴乃論之罪，告訴人於第一審辯論終結前，得撤回其
    告訴；又告訴經撤回者，法院應諭知不受理之判決，刑事訴
    訟法第二百三十八條第一項及同法第三百零三條第三款分別
    定有明文。本案被告基於普通傷害人身體之犯意，毆打警員
    甲○○致傷之行為，係犯刑法第二百七十七條第一項之傷害
    罪，依刑法第二百八十七條前段之規定，須告訴乃論。茲因
    告訴人即員警甲○○於本院審理中與被告達成和解，並撤回
    本案傷害告訴，此有彰化縣和美鎮調解委員會調解書、刑事
    撤回告訴狀、財團法人臺灣兒童暨家庭扶助基金會彰化分事
    務所捐款收據在卷足憑，揆諸前開說明，本應為不受理判決
    之諭知，惟因公訴人認此部分與前開論罪科刑部分（即對於
    執行職務公務員施以強暴罪）具有想像競合犯之裁判上一罪
    關係，故不另為不受理之諭知，附此敘明。
五、依刑事訴訟法第二百七十三條之一第一項、第二百九十九條
    第一項前段、第三百十條之二、第四百五十四條第一項，刑
    法第一百八十五條之三、第一百三十五條第一項、第四十七
    條第一項、第四十一條第一項前段、第五十一條第五款，刑
    法施行法第一條之一第一項、第二項前段，判決如主文。
六、如不服本判決，應於判決送達後十日內，向本院提出上訴書
    狀，上訴書狀應「敘述具體上訴理由」，並按他造當事人之
    人數附繕本。「切勿逕送上級法院」。
本案經檢察官郭玄義到庭執行職務。
中    華    民    國    97    年    6     月    30    日
                  交通法庭  法  官  周  莉  菁
以上正本證明與原本無異。
如不服本判決，應於判決送達後10日內，向本院提出上訴書狀，
上訴書狀應「敘述具體上訴理由」，並按他造當事人之人數附繕
本。「切勿逕送上級法院」。。
中    華    民    國    97    年    7     月     7    日
                            書記官  卓  俊  杰
附錄本判決論罪科刑法條：
刑法第185條之3：
服用毒品、麻醉藥品、酒類或其他相類之物，不能安全駕駛動力
交通工具而駕駛者，處一年以下有期徒刑、拘役或三萬元以下罰
金。
刑法第135條
對於公務員依法執行職務時，施強暴脅迫者，處3 年以下有期徒
刑、拘役或300 元以下罰金。
意圖使公務員執行一定之職務或妨害其依法執行一定之職務或使
公務員辭職，而施強暴脅迫者，亦同。
犯前二項之罪，因而致公務員於死者，處無期徒刑或7 年以上有
期徒刑；致重傷者，處3 年以上、10年以下有期徒刑。


司法院資訊處製作；財團法人民間司法改革基金會備份。
